# 请教各位大神，资产基础法评估被收购资产的价值会产生商誉吗

提问人：惑或不惑 时间：2019-10-21 18:51:05
收益法估值是目前商誉确认的主要来源
但是不太清楚资产基础法是否会产生商誉
谢谢

回答人：chenyiwei
资产基础法的评估对象是单项可辨认资产和负债，一般不会将商誉纳入其评估范围。
但是，即使完全基于资产基础法的评估结果确定交易价格（此处不讨论该做法的合理性和定价公允性问题），也可能因为评估值未考虑与评估增值对应的递延所得税负债，而导致在购买日的会计处理中因确认该项递延所得税负债而导致商誉形成。